ACORDAO-COMPLETO-2492414

ACÓRDÃO DE RELAÇÃO

ACÓRDÃO DE RELAÇÃO 1851/2021 ATA 29/2021 - PLENÁRIO

Acórdão 1851/2021-TCU-Plenário
Considerando tratar-se de recurso de revisão em face do Acórdão 13732/2019-TCU-Primeira Câmara (peça 96) interposto pela Associação Comercial e Empresarial de Governador Valadares (peça 173) ;
Considerando que, à vista dos elementos contidos nos autos, não foram atendidos os requisitos específicos de admissibilidade estabelecidos pelo art. 35 da Lei 8.443/1992;
	Considerando que a peça recursal traz apenas argumentos e teses jurídicas que, ainda que inéditos, se limitam a tentar rediscutir as conclusões deste Tribunal acerca dos fatos já existentes à época da decisão;
	Considerando que o recorrente se limitou a invocar hipótese legal compatível com o recurso de revisão, sem, contudo, satisfazê-la materialmente;
	Considerando que meros argumentos e teses jurídicas representam elementos ordinários que somente justificariam o seu exame em sede de recurso de reconsideração, espécie recursal prevista no artigo 33 da Lei 8.443/1992 e já utilizada pelo recorrente;
	Considerando a jurisprudência do TCU no sentido de que, em processos de prestação ou tomada de contas, ainda que especial, o ônus da prova do regular emprego das verbas públicas é imputado ao responsável pela utilização dos valores repassados pela União, à luz do disposto no art. 70, parágrafo único, da Constituição Federal e do art. 93 do Decreto-lei 200/1967, sendo que a não comprovação dessa obrigação pelo gestor é suficiente para que se conclua pela ocorrência de prejuízo ao erário;
	Os Ministros do Tribunal de Contas da União ACORDAM, por unanimidade, com fundamento nos art. 35 da Lei 8.443/1992, c/c arts. 143, inciso IV, "b", e 288 do Regimento Interno/TCU, de acordo com os pareceres emitidos nos autos, em não conhecer o recurso de revisão, por não preencher os requisitos específicos de admissibilidade, e em encaminhar cópia desta deliberação e da instrução (peça 180) ao recorrente.
1. Processo TC-Processo 034.933/2015-8 (TOMADA DE CONTAS ESPECIAL) 
	1.1. Responsáveis: Associação Comercial e Empresarial de Governador Valadares (20.628.483/0001-80) ; Edmilson Soares dos Santos (XXX.688.836-XX) ; Mário Costa Junior (XXX.625.086-XX) 
	1.2. Recorrente: Associação Comercial e Empresarial de Governador Valadares (20.628.483/0001-80) 
	1.3. Órgão/Entidade: Entidades/órgãos do Governo do Estado de Minas Gerais
	1.4. Relator: Ministro Bruno Dantas
	1.5. Representante do Ministério Público: Procurador Sergio Ricardo Costa Caribé
	1.6. Relator da deliberação recorrida: Ministro Walton Alencar Rodrigues
	1.7. Unidades Técnicas: Secretaria de Recursos (Serur) ; Secretaria de Controle Externo de Tomada de Contas Especial (SecexTCE) .
	1.8. Representação legal: Allan Dias Toledo Malta (89177/OAB-MG) , representando Edmilson Soares dos Santos e Mário Costa Junior; Andre Santana Zioto (122433/OAB-MG) , representando Associação Comercial e Empresarial de Governador Valadares. 
	1.9. Determinações/Recomendações/Orientações: não há.

Associação Comercial e Empresarial de Governador Valadares (20.628.483/0001-80); Edmilson Soares dos Santos (XXX.688.836-XX); Mário Costa Junior (XXX.625.086-XX)

ACORDAO-COMPLETO-2532526

Acórdão 1471/2022 - Plenário

BRUNO DANTAS

Ministro Walton Alencar Rodrigues

Allan Dias Toledo Malta (89177/OAB-MG), representando Edmilson Soares dos Santos e Mário Costa Junior; Andre Santana Zioto (122433/OAB-MG), representando Associação Comercial e Empresarial de Governador Valadares.

Procurador Sergio Ricardo Costa Caribé

TOMADA DE CONTAS ESPECIAL (TCE)

Secretaria de Recursos (Serur); Secretaria de Controle Externo de Tomada de Contas Especial (SecexTCE).